臺灣新竹地方法院刑事裁定
109年度聲字第1771號
聲  請  人  臺灣新竹地方檢察署檢察官
受  刑  人  張耀中



上列聲請人因受刑人數罪併罰有二裁判以上，聲請定其應執行之
刑（109年度執聲字第1307號），本院裁定如下：
    主  文
甲○○所犯如附表所示之罪，應執行有期徒刑拾壹年柒月。
    理  由
一、聲請意旨略以：上列受刑人因竊盜等案件，先後經判決確定
    如附表，應依刑法第53條及第51條第5款，定其應執行之刑
    ，爰依刑事訴訟法第477條第1項聲請裁定。
二、按裁判確定前犯數罪者，併合處罰之。但有下列情形之一者
    ，不在此限：一、得易科罰金之罪與不得易科罰金之罪。二
    、得易科罰金之罪與不得易服社會勞動之罪。三、得易服社
    會勞動之罪與不得易科罰金之罪。四、得易服社會勞動之罪
    與不得易服社會勞動之罪。前項但書情形，受刑人請求檢察
    官聲請定應執行刑者，依第51條規定定之，刑法第50條定有
    明文。經查，本件受刑人所犯附表編號1至5、8至18、20至2
    5、28至44所示之罪，屬得易科罰金之罪，而就附表編號6、
    7、19、26、27所示不得易科罰金之罪經受刑人請求定執行
    刑，此有臺灣新竹地方檢察署受刑人定應執行刑或易科罰金
    意願回覆表1份附卷可考，是依刑法第50條規定，聲請人係
    經受刑人之請求，而向本院聲請就附表編號1至編號44所示
    之罪定執行刑，本院審核認聲請為正當。
三、次按裁判確定前犯數罪者，併合處罰之；數罪併罰，分別宣
    告其罪之刑，若宣告多數有期徒刑者，於各刑中之最長期以
    上，各刑合併之刑期以下，定其刑期。但不得逾30年，刑法
    第50條、第51條第5款，分別定有明文。又數罪併罰，有二
    裁判以上者，依第51條之規定，定其應執行之刑，同法第53
    條亦規定甚明。另按刑事訴訟法第370條第2項、第3項，已
    針對第二審上訴案件之定應執行之刑，明定有不利益變更禁
    止原則之適用；分屬不同案件之數罪併罰，倘一裁判宣告數
    罪之刑，曾經定其執行刑，再與其他裁判宣告之刑定其執行
    刑時，在法理上亦應同受此原則之拘束（最高法院103年度
    第14次刑事庭會議決議可資參照）；又按數罪併罰，應依分
    別宣告其罪之刑為基礎，定其應執行刑，此觀刑法第51條規
    定自明，故一裁判宣告數罪之刑，雖曾經定其執行刑，但如
    再與其他裁判宣告之刑定其執行刑時，前定之執行刑當然失
    效，仍應以其各罪宣告之刑為基礎，定其執行刑，上開更定
    之應執行刑，不應比前定之應執行刑加計其他裁判所處刑期
    後為重，否則即與法律秩序理念及法律目的之內部界限有違
    ，難認適法。（最高法院93年度台非字第192號判決意旨亦
    可參照）。又刑法第51條就宣告多數有期徒刑者採行加重單
    一刑之方式，除著眼於緩和多數有期徒刑合併執行所造成之
    苛酷外，更重在避免責任非難之重複，蓋有期徒刑之科處，
    不僅在於懲罰犯罪行為，更重在矯治犯罪行為人、提升其規
    範意識、回復社會對於法律規範之信賴，是應併合處罰之複
    數有期徒刑，倘一律合併執行，將造成責任重複非難。具體
    言之，行為人所犯數罪倘屬相同之犯罪類型者（如：複數竊
    盜犯行或複數施用毒品犯行），於併合處罰時其責任非難重
    複之程度較高，自應酌定較低之應執行刑；然行為人所犯數
    罪雖屬相同之犯罪類型，但所侵犯者為具有不可替代性、不
    可回復性之個人法益（如殺人、妨害性自主）時，於併合處
    罰時，其責任非難重複之程度則較低，而可酌定較高之應執
    行刑。另行為人所犯數罪，其犯罪類型相同，且行為態樣、
    手段、動機均相似者，於併合處罰時其責任非難重複之程度
    更高，更應酌定較低之應執行刑；反之，行為人所犯數罪各
    屬不同之犯罪類型者，於併合處罰時其責任非難重複之程度
    較低，當可酌定較高之應執行刑。查受刑人所犯如附表編號
    6至7所示之罪，經本院以107年度訴字第606號判決定應執行
    有期徒刑10月確定、附表編號10至17所示之罪，經本院以10
    7年度易字第1074號判決定應執行有期徒刑2年8月確定、附
    表編號21至25所示之罪，經本院以107年度易字第1091號判
    決定應執行有期徒刑1年1月確定、附表編號32至35所示之罪
    ，經本院以108年度易字第531號判決定應執行有期徒刑10月
    確定、附表編號36至39所示之罪，經本院以108年度易字第4
    97號判決定應執行有期徒刑1年5月確定、附表編號41至42所
    示之罪，經本院以108年度易字第695號判決定應執行有期徒
    刑5月確定，依前說明，前揭裁定之執行刑當然失效，本院
    自應以其所犯各罪宣告刑為基礎，並應受前開裁判所為定應
    執行刑內部界限之拘束，而在上開曾定應執行刑加計未定應
    執行刑6年10月後，而在上開曾定應執行刑加總後之14年1月
    總和範圍內，考量受刑人本件犯罪類型為施用第一級毒品5
    次、竊盜38次，搬運贓物1次之行為態樣、手段、動機之相
    同，則於併合處罰時，因其責任非難重複程度較高，揆諸上
    揭說明，應於酌定應執行刑之際，考量上情並反映於所定刑
    度，俾貫徹罪刑相當原則，以維護公平正義、法律秩序之理
    念及目的等總體情狀，綜合判斷，裁定如主文所示之應執行
    刑。
四、末依司法院釋字第679號解釋揭示：「本院院字第2702號解
    釋認為得易科罰金之罪與不得易科罰金之罪，因併合處罰之
    結果，不得易科罰金，故於諭知判決時，無庸為易科折算標
    準之記載。本院釋字第144號解釋進而宣示『數罪併罰中之一
    罪，依刑法規定得易科罰金，若因與不得易科之他罪合併處
    罰結果而不得易科罰金時，原可易科部分所處之刑，自亦無
    庸為易科折算標準之記載』係考量得易科罰金之罪與不得易
    科罰金之罪併合處罰，犯罪行為人因不得易科罰金之罪，本
    有受自由刑矯正之必要，而對犯罪行為人施以自由刑較能達
    到矯正犯罪之目的，故而認為得易科罰金之罪，如與不得易
    科罰金之罪併合處罰時，不許其易科罰金。上開解釋旨在藉
    由自由刑之執行矯正犯罪，目的洵屬正當，亦未選擇非必要
    而較嚴厲之刑罰手段，與數罪併罰定應執行刑制度之本旨無
    違，亦與憲法第23條規定之比例原則尚無抵觸，並無變更之
    必要」，查本件受刑人所犯如附表編號1至5、8至18、20至2
    5、28至44所示之罪，既經與附表其他另犯不得易科罰金之
    如附表編號6、7、19、26、27所示之罪併合處罰，本院於定
    執行刑時，自不得為易科罰金之諭知，附此敘明。
五、爰依刑事訴訟法第477條第1項、刑法第53條、第51條第5款
    、第50條第2項，裁定如主文。
中　　華　　民　　國　　110 　年　　1 　　月　　29　　日
                  刑事第七庭    法  官    華澹寧
以上正本證明與原本無異。　　　　　　　　　
不服本裁定，應於裁定送達後5日內向本院提出抗告狀。
中　　華　　民　　國　　110 　年　　1 　　月　　29　　日
                                書記官     吳羽君
附表：
編    號  1 2 3 罪    名  竊盜 竊盜 竊盜 宣 告 刑  有期徒刑3月，如易科罰金，以新臺幣1,000元折算1日 有期徒刑2月，如易科罰金，以新臺幣1,000元折算1日 （註） 有期徒刑3月，如易科罰金，以新臺幣1,000元折算1日 （註） 所犯法條  刑法第320條第1項 刑法第320條第1項 刑法第320條第1項 犯罪日期  107年5月29日上午8時許 107年5月6日前某時許 107年5月6日下午4時3分許 偵查（自訴）機關年度及案號  臺灣新竹地方檢察署107年度偵字第6289號 臺灣新竹地方檢察署107年度偵字第7694號 臺灣新竹地方檢察署107年度偵字第7694號 最後事實審 法 院 臺灣新竹地方法院 臺灣新竹地方法院 臺灣新竹地方法院  案 號 107年度竹東簡字第167號 107年度原簡字第 44號 107年度原簡字第 44號  判 決 日 期 107年8月24日 107年9月19日 107年9月19日 確定判決 法 院 臺灣新竹地方法院 臺灣新竹地方法院 臺灣新竹地方法院  案 號 107年度竹東簡字第167號 107年度原簡字第 44號 107年度原簡字第 44號  確 定 日 期 107年9月26日 107年10月15日 107年10月15日 備 註   附表編號2及編號3所示有期徒刑，經本院以107年原簡字第44號判決定應執行有期徒刑4月，如易科罰金，以新臺幣1,000元折算1日（註）。  

編    號  4 5 6 罪    名  施用第一級毒品 竊盜 施用第一級毒品 宣 告 刑  有期徒刑6月，如易科罰金，以新臺幣1,000元折算1日 有期徒刑5月，如易科罰金，以新臺幣1,000元折算1日 有期徒刑7月（註） 所犯法條  毒品危害防制條例第10條第1項 刑法第320條第1項 毒品危害防制條例第10條第1項 犯罪日期  107年6月11日晚間9時5分許採尿往前回溯26小時內之某時 107年5月8日晚間6時至同年5月9日下午1時30分間某時許 107年5月13日下午5時許 偵查（自訴）機關年度及案號  臺灣新竹地方檢察署107年度毒偵字第1842號 臺灣新竹地方檢察署107年度偵字第9275號 臺灣新竹地方檢察署107年度毒偵字第1513號、第1726號 最後事實審 法 院 臺灣新竹地方法院 臺灣新竹地方法院 臺灣新竹地方法院  案 號 107年度訴字第777號 107年度竹北簡字第647號 107年度訴字第606號  判 決 日 期 107年11月15日 107年11月27日 107年12月28日 確定判決 法 院 臺灣新竹地方法院 臺灣新竹地方法院 臺灣新竹地方法院  案 號 107年度訴字第777號 107年度竹北簡字第647號 107年度訴字第606號  確 定 日 期 107年11月15日 107年12月17日 107年12月28日 備 註    附表編號6至編號7所示有期徒刑，經本院以107年度訴字第606號判決定應執行有期徒刑10月確定（註） 

編    號  7 8 9 罪    名  施用第一級毒品 竊盜 竊盜 宣 告 刑  有期徒刑7月 有期徒刑5月，如易科罰金，以新臺幣1,000元折算1日 有期徒刑4月，如易科罰金，以新臺幣1,000元折算1日 所犯法條  毒品危害防制條例第10條第1項 刑法第320條第1項 刑法第320條第1項 犯罪日期  107年5月24日下午5時許 107年3月31日下午8時許 107年3月22日上午9時許 偵查（自訴）機關年度及案號  臺灣新竹地方檢察署107年度毒偵字第1513號、第1726號 臺灣新竹地方檢察署107年度偵字第5448號 臺灣新竹地方檢察署107年度偵字第3720號、第8813號 最後事實審 法 院 臺灣新竹地方法院 臺灣新竹地方法院 臺灣新竹地方法院  案 號 107年度訴字第606號 107年度竹簡字第 1055號 107年度原易字第 55號  判 決 日 期 107年12月28日 107年11月7日 107年11月30日 確定判決 法 院 臺灣新竹地方法院 臺灣新竹地方法院 臺灣新竹地方法院  案 號 107年度訴字第606號 107年度竹簡字第 1055號 107年度原易字第 55號  確 定 日 期 107年12月28日 108年1月2日 108年1月2日 備 註  附表編號6至編號7所示有期徒刑，經本院以107年度訴字第606號判決定應執行有期徒刑10月確定（註）   

編    號  10 11 12 罪    名  竊盜 竊盜 竊盜 宣 告 刑  有期徒刑4月，如易科罰金，以新臺幣1,000元折算1日（註） 有期徒刑4月，如易科罰金，以新臺幣1,000元折算1日（註） 有期徒刑6月，如易科罰金，以新臺幣1,000元折算1日（註） 所犯法條  刑法第320條第1項 刑法第320條第1項 刑法第321條第1項 第3款 犯罪日期  107年5月5日上午5時43分許 107年6月20日凌晨2時許 107年8月20日凌晨2時30分許 偵查（自訴）機關年度及案號  臺灣新竹地方檢察署107年度偵字第 9793號、第10793號、第10987號、第10959號 臺灣新竹地方檢察署107年度偵字第 9793號、第10793號、第10987號、第10959號 臺灣新竹地方檢察署107年度偵字第 9793號、第10793號、第10987號、第10959號 最後事實審 法 院 臺灣新竹地方法院 臺灣新竹地方法院 臺灣新竹地方法院  案 號 107年度易字第 1074號 107年度易字第 1074號 107年度易字第 1074號  判 決 日 期 107年12月18日 107年12月18日 107年12月18日 確定判決 法 院 臺灣新竹地方法院 臺灣新竹地方法院 臺灣新竹地方法院  案 號 107年度易字第 1074號 107年度易字第 1074號 107年度易字第 1074號  確 定 日 期 108年1月14日 108年1月14日 108年1月14日 備 註  附表編號10至編號17所示有期徒刑，經本院以107年度易字第1074號判決定應執行有期徒刑2年8月，如易科罰金，以新臺幣1,000元折算1日確定（註）。   

編    號  13 14 15 罪    名  竊盜 攜帶兇器竊盜 攜帶兇器竊盜 宣 告 刑  有期徒刑4月，如易科罰金，以新臺幣1,000元折算1日（註） 有期徒刑6月，如易科罰金，以新臺幣1,000元折算1日 （註） 有期徒刑6月，如易科罰金，以新臺幣1,000元折算1日 （註） 所犯法條  刑法第320條第1項 刑法第321條第1項 第3款 刑法第321條第1項 第3款 犯罪日期  107年8月25日凌晨2時50分許 107年9月3日凌晨2時45分許 107年9月3日凌晨3時許 偵查（自訴）機關年度及案號  臺灣新竹地方檢察署107年度偵字第 9793號、第10793號、第10987號、第10959號 臺灣新竹地方檢察署107年度偵字第 9793號、第10793號、第10987號、第10959號 臺灣新竹地方檢察署107年度偵字第 9793號、第10793號、第10987號、第10959號 最後事實審 法 院 臺灣新竹地方法院 臺灣新竹地方法院 臺灣新竹地方法院  案 號 107年度易字第 1074號 107年度易字第 1074號 107年度易字第 1074號  判 決 日 期 107年12月18日 107年12月18日 107年12月18日 確定判決 法 院 臺灣新竹地方法院 臺灣新竹地方法院 臺灣新竹地方法院  案 號 107年度易字第 1074號 107年度易字第 1074號 107年度易字第 1074號  確 定 日 期 108年1月14日 108年1月14日 108年1月14日 備 註  附表編號10至編號17所示有期徒刑，經本院以107年度易字第1074號判決定應執行有期徒刑2年8月確定，如易科罰金，以新臺幣1,000元折算1日確定（註）。   

編    號  16 17 18 罪    名  踰越牆垣竊盜 攜帶兇器竊盜 施用第一級毒品 宣 告 刑  有期徒刑6月，如易科罰金，以新臺幣1,000元折算1日（註） 有期徒刑6月，如易科罰金，以新臺幣1,000元折算1日 （註） 有期徒刑6月，如易科罰金，以新臺幣1,000元折算1日 所犯法條  刑法第321條第1項 第2款 刑法第321條第1項 第3款 毒品危害防制條例第10條第1項 犯罪日期  109年9月3日凌晨4時30分許 107年9月3日上午5時許 107年3月28日晚間6時許 偵查（自訴）機關年度及案號  臺灣新竹地方檢察署107年度偵字第 9793號、第10793號、第10987號、第10959號 臺灣新竹地方檢察署107年度偵字第 9793號、第10793號、第10987號、第10959號 臺灣新竹地方檢察署107年度毒偵字第2096號、第2256 號 最後事實審 法 院 臺灣新竹地方法院 臺灣新竹地方法院 臺灣新竹地方法院  案 號 107年度易字第 1074號 107年度易字第 1074號 108年度訴字第14號  判 決 日 期 107年12月18日 107年12月18日 108年1月28日 確定判決 法 院 臺灣新竹地方法院 臺灣新竹地方法院 臺灣新竹地方法院  案 號 107年度易字第 1074號 107年度易字第 1074號 108年度訴字第14號  確 定 日 期 108年1月14日 108年1月14日 108年1月28日 備 註  附表編號10至編號17所示有期徒刑，經本院以107年度易字第1074號判決定應執行有期徒刑2年8月確定，如易科罰金，以新臺幣1,000元折算1日確定（註）。   

編    號  19 20 21 罪    名  施用第一級毒品 竊盜 竊盜 宣 告 刑  有期徒刑7月 有期徒刑3月，如易科罰金，以新臺幣1,000元折算1日 有期徒刑3月，如易科罰金，以新臺幣1,000元折算1日（註） 所犯法條  毒品危害防制條例第10條第1項 刑法第320條第1項 刑法第320條第1項 犯罪日期  107年7月9日晚間6時許 107年4月15日晚間11時17分許 107年6月19日中午12時37分許 偵查（自訴）機關年度及案號  臺灣新竹地方檢察署107年度毒偵字第2096號、第2256 號 臺灣新竹地方檢察署107年度偵字第10629號、第11375號 臺灣新竹地方檢察署107年度偵字第5622號、第7034號、第8743號、第9195號 最後事實審 法 院 臺灣新竹地方法院 臺灣新竹地方法院 臺灣新竹地方法院  案 號 108年度訴字第14號 108年度竹北簡字第33號 107年度易字第 1091號  判 決 日 期 108年1月28日 108年1月22日 108年1月29日 確定判決 法 院 臺灣新竹地方法院 臺灣新竹地方法院 臺灣新竹地方法院  案 號 108年度訴字第14號 108年度竹北簡字第33號 107年度易字第 1091號  確 定 日 期 108年1月28日 108年2月25日 108年3月4日 備 註    編號21至編號25所示有期徒刑，經本院以107年度易字第1091號判決定應執行有期徒刑1年1月，如易科罰金，以新臺幣1,000元折算1日（註） 

編    號  22 23 24 罪    名  竊盜 竊盜 竊盜 宣 告 刑  有期徒刑3月，如易科罰金，以新臺幣1,000元折算1日 （註） 有期徒刑6月，如易科罰金，以新臺幣1,000元折算1日 （註） 有期徒刑3月，如易科罰金，以新臺幣1,000元折算1日 （註） 所犯法條  刑法第320條第1項 刑法第321條第1項第3款 刑法第320條第1項 犯罪日期  107年4月26日下午5時許至同年5月22日晚間10時9分間之某時 107年5月25日上午9時27分許 107年8月20日上午11時23分許 偵查（自訴）機關年度及案號  臺灣新竹地方檢察署107年度偵字第5622號、第7034號、第8743號、第9195號 臺灣新竹地方檢察署107年度偵字第5622號、第7034號、第8743號、第9195號 臺灣新竹地方檢察署107年度偵字第5622號、第7034號、第8743號、第9195號 最後事實審 法 院 臺灣新竹地方法院 臺灣新竹地方法院 臺灣新竹地方法院  案 號 107年度易字第 1091號 107年度易字第 1091號 107年度易字第 1091號  判 決 日 期 108年1月29日 108年1月29日 108年1月29日 確定判決 法 院 臺灣新竹地方法院 臺灣新竹地方法院 臺灣新竹地方法院  案 號 107年度易字第 1091號 107年度易字第 1091號 107年度易字第 1091號  確 定 日 期 108年3月4日 108年3月4日 108年3月4日 備 註  編號21至編號25所示有期徒刑，經本院以107年度易字第1091號判決定應執行有期徒刑1年1月，如易科罰金，以新臺幣1,000元折算1日（註）   

編    號  25 26 27 罪    名  竊盜 施用第一級毒品 施用第一級毒品 宣 告 刑  有期徒刑3月，如易科罰金，以新臺幣1,000元折算1日 （註） 有期徒刑9月 有期徒刑8月 所犯法條  刑法第320條第1項 毒品危害防制條例第10條第1項 毒品危害防制條例第10條第1項 犯罪日期  107年8月25日晚間9時許 107年8月28日中午12時許 107年9月14日晚間6時許 偵查（自訴）機關年度及案號  臺灣新竹地方檢察署107年度偵字第5622號、第7034號、第8743號、第9195號 臺灣新竹地方檢察署107年度毒偵字第2499號 臺灣新竹地方檢察署107年度毒偵字第2538號 最後事實審 法 院 臺灣新竹地方法院 臺灣新竹地方法院 臺灣新竹地方法院  案 號 107年度易字第 1091號 108年度訴字第173 號 108年度訴字第110 號  判 決 日 期 108年1月29日 108年4月24日 108年3月29日 確定判決 法 院 臺灣新竹地方法院 臺灣新竹地方法院 臺灣新竹地方法院  案 號 107年度易字第 1091號 108年度訴字第173 號 108年度訴字第110 號  確 定 日 期 108年3月4日 108年4月24日 108年4月29日 備 註  編號21至編號25所示有期徒刑，經本院以107年度易字第1091號判決定應執行有期徒刑1年1月，如易科罰金，以新臺幣1,000元折算1日（註）   

編    號  28 29 30 罪    名  竊盜 竊盜 竊盜 宣 告 刑  有期徒刑3月，如易科罰金，以新臺幣1,000元折算1日 有期徒刑4月，如易科罰金，以新臺幣1,000元折算1日 （註） 有期徒刑4月，如易科罰金，以新臺幣1,000元折算1日 （註） 所犯法條  刑法第320條第1項 刑法第320條第1項 刑法第320條第1項 犯罪日期  107年5月23日下午4時25分許 107年4月5日凌晨5時許 107年8月9日晚間11時50分許 偵查（自訴）機關年度及案號  臺灣新竹地方檢察署107年度偵字第8758號 臺灣新竹地方檢察署107年度偵字第10145號、第10361號、第10369號 臺灣新竹地方檢察署107年度偵字第10145號、第10361號、第10369號 最後事實審 法 院 臺灣新竹地方法院 臺灣新竹地方法院 臺灣新竹地方法院  案 號 107年度原簡字第 62號 107年度竹簡字第 1278號 107年度竹簡字第 1278號  判 決 日 期 108年6月14日 108年5月20日 108年5月20日 確定判決 法 院 臺灣新竹地方法院 臺灣新竹地方法院 臺灣新竹地方法院  案 號 107年度原簡字第 62號 107年度竹簡字第 1278號 107年度竹簡字第 1278號  確 定 日 期 108年7月1日 108年7月8日 108年7月8日 備 註   附表編號29至編號31所示有期徒刑，經本院以107年度竹簡字第1278號判決定應執行有期徒刑10月，如易科罰金，以新臺幣1,000元折算1日（註）  

編    號  31 32 33 罪    名  竊盜 竊盜 竊盜 宣 告 刑  有期徒刑4月，如易科罰金，以新臺幣1,000元折算1日（註） 有期徒刑3月，如易科罰金，以新臺幣1,000元折算1日（註） 有期徒刑3月，如易科罰金，以新臺幣1,000元折算1日 （註） 所犯法條  刑法第320條第1項 刑法第320條第1項 刑法第320條第1項 犯罪日期  107年3月30日凌晨2時20分許 107年7月16日凌晨2時許 107年7月20日前某時許 偵查（自訴）機關年度及案號  臺灣新竹地方檢察署107年度偵字第10145號、第10361號、第10369號 臺灣新竹地方檢察署107年度偵字第9573號 臺灣新竹地方檢察署107年度偵字第9573號 最後事實審 法 院 臺灣新竹地方法院 臺灣新竹地方法院 臺灣新竹地方法院  案 號 107年度竹簡字第 1278號 108年度易字第531號 108年度易字第531號  判 決 日 期 108年5月20日 108年8月6日 108年8月6日 確定判決 法 院 臺灣新竹地方法院 臺灣新竹地方法院 臺灣新竹地方法院  案 號 107年度竹簡字第 1278號 108年度易字第531號 108年度易字第531號  確 定 日 期 108年7月8日 108年8月6日 108年8月6日 備 註  附表編號29至編號31所示有期徒刑，經本院以107年度竹簡字第1278號判決定應執行有期徒刑10月，如易科罰金，以新臺幣1,000元折算1日（註） 附表編號32至編號35所示有期徒刑，經本院以108年度易字第531號判決定應執行有期徒刑10月，如易科罰金，以新臺幣1,000元折算1日（註）  

編    號  34 35 36 罪    名  竊盜 搬運贓物 攜帶兇器竊盜 宣 告 刑  有期徒刑3月，如易科罰金，以新臺幣1,000元折算1日 有期徒刑4月，如易科罰金，以新臺幣1,000元折算1日 有期徒刑6月，如易科罰金，以新臺幣1,000元折算1日（註） 所犯法條  刑法第320條第1項 刑法第349條第1項 刑法第321條第1項第3款 犯罪日期  107年8月5日前之某時 107年7月20日凌晨3時許 107年4月21日中午12時許 偵查（自訴）機關年度及案號  臺灣新竹地方檢察署107年度偵字第9573號 臺灣新竹地方檢察署107年度偵字第9573號 臺灣新竹地方檢察署107年度偵字第11363號、108年度偵字第2194號 最後事實審 法 院 臺灣新竹地方法院 臺灣新竹地方法院 臺灣新竹地方法院  案 號 108年度易字第531號 108年度易字第531號 108年度易字第497號  判 決 日 期 108年8月6日 108年8月6日 108年7月16日 確定判決 法 院 臺灣新竹地方法院 臺灣新竹地方法院 臺灣新竹地方法院  案 號 108年度易字第531號 108年度易字第531號 108年度易字第497號  確 定 日 期 108年8月6日 108年8月6日 108年8月12日 備 註  附表編號32至編號35所示有期徒刑，經本院以108年度易字第531號判決定應執行有期徒刑10月，如易科罰金，以新臺幣1,000元折算1日（註）  附表編號36至編號39所示有期徒刑，經本院以108年度易字第497號判決定應執行有期徒刑1年5月，如易科罰金，以新臺幣1,000元折算1日（註） 

編    號  37 38 39 罪    名  攜帶兇器竊盜 攜帶兇器竊盜 竊盜 宣 告 刑  有期徒刑6月，如易科罰金，以新臺幣1,000元折算1日（註） 有期徒刑6月，如易科罰金，以新臺幣1,000元折算1日 （註） 有期徒刑3月，如易科罰金，以新臺幣1,000元折算1日 （註） 所犯法條  刑法第321條第1項第3款 刑法第321條第1項第3款 刑法第320條第1項 犯罪日期  107年5月2日凌晨3時15分起至107年5月26日中午12時47分間之某日某時 107年5月26日中午12時47分許 107年6月29日晚間11時許 偵查（自訴）機關年度及案號  臺灣新竹地方檢察署107年度偵字第11363號、108年度偵字第2194號 臺灣新竹地方檢察署107年度偵字第11363號、108年度偵字第2194號 臺灣新竹地方檢察署107年度偵字第11363號、108年度偵字第2194號 最後事實審 法 院 臺灣新竹地方法院 臺灣新竹地方法院 臺灣新竹地方法院  案 號 108年度易字第497號 108年度易字第497號 108年度易字第497號  判 決 日 期 108年7月16日 108年7月16日 108年7月16日 確定判決 法 院 臺灣新竹地方法院 臺灣新竹地方法院 臺灣新竹地方法院  案 號 108年度易字第497號 108年度易字第497號 108年度易字第497號  確 定 日 期 108年8月12日 108年8月12日 108年8月12日 備 註  附表編號36至編號39所示有期徒刑，經本院以108年度易字第497號判決定應執行有期徒刑1年5月，如易科罰金，以新臺幣1,000元折算1日（註）   

編    號  40 41 42 罪    名  竊盜 竊盜 竊盜 宣 告 刑  有期徒刑3月，如易科罰金，以新臺幣1,000元折算1日 有期徒刑4月，如易科罰金，以新臺幣1,000元折算1日（註） 有期徒刑3月，如易科罰金，以新臺幣1,000元折算1日 （註） 所犯法條  刑法第320條第1項 刑法第320條第1項 刑法第320條第1項 犯罪日期  107年8月1日上午11時許起迄同月5日下午4時20分間之某時許 107年3月29日凌晨1時許起至107年4月19日凌晨3時許止 107年3月31日凌晨1時許起至107年3月31日晚間6時30分止 偵查（自訴）機關年度及案號  臺灣新竹地方檢察署108年度偵字第7197號 臺灣新竹地方檢察署107年度偵字第5214號 臺灣新竹地方檢察署107年度偵字第5214號 最後事實審 法 院 臺灣新竹地方法院 臺灣新竹地方法院 臺灣新竹地方法院  案 號 108年度易字第779號 108年度易字第695號 108年度易字第695號  判 決 日 期 108年10月1日 108年11月29日 108年11月29日 確定判決 法 院 臺灣新竹地方法院 臺灣新竹地方法院 臺灣新竹地方法院  案 號 108年度易字第779號 108年度易字第695號 108年度易字第695號  確 定 日 期 108年10月1日 109年1月6日 109年1月6日 備註   編號41至編號42所示有期徒刑，經本院以108年度易字第695號判決定應執行有期徒刑5月，如易科罰金，以新臺幣1,000元折算1日（註）  

編    號  43 44  罪    名  竊盜 竊盜  宣 告 刑  有期徒刑3月，如易科罰金，以新臺幣1,000元折算1日 有期徒刑3月，如易科罰金，以新臺幣1,000元折算1日  所犯法條  刑法第320條第1項 刑法第320條第1項  犯罪日期  107年4月23日凌晨0時許 107年5月20日凌晨4時40分許  偵查（自訴）機關年度及案號  臺灣新竹地方檢察署109年度偵字第1544號 臺灣新竹地方檢察署109年度偵字第3333號  最後事實審 法 院 臺灣新竹地方法院 臺灣新竹地方法院   案 號 109年度原易字第25號 109年度原易字第36號   判 決 日 期 109年6月12日 109年9月23日  確定判決 法 院 臺灣新竹地方法院 臺灣新竹地方法院   案 號 109年度原易字第25號 109年度原易字第36號   確 定 日 期 109年7月8日 109年9月23日  備 註